# Szombati gyűlés
\label{appendix:meeting16}

## 2021.04.10. ; kezdet: 14:10 ; vége: 14:50

Péter nem volt jelen
	
	- Beszéltünk a Covid-ról
	- Várás Péterre
	- Ádám bemutatja a grafika hf1-ét
	- Következő heti leadáshoz állapotfelmérés
	- Tesztelési terv megbeszélése - majd át kéne másolni
	- Sajnos Bea nem lesz annyira elérhető hétfőn :(
	- Péter még nem jött meg :(
	- Hogyan rakjuk össze a teszteseteket - kéne Péter és a szintaxis
	- **FONTOS** MÚLT HETI PROBLÉMÁK ORVOSOLVA?
	- Dokumentációhoz az issue-k átrakva
	- USE-CASE-ek javítása/pótlása
	- Controller parancsai készek?
	- KANBAN tábla elkészítése a projekthez GitHub-on.
	- Ha Péter nem ad hírt magáról - emergency meeting